臺灣士林地方法院刑事裁定　　　　　　　100年度訴字第167號
公　訴　人　臺灣士林地方法院檢察署檢察官
被　　　告　謝東隆
選任辯護人　徐維良律師
上列被告因違反毒品危害防制條例案件，經檢察官提起公訴（10
0 年度偵字第6660號），本院裁定如下：
    主  文
謝東隆羈押期間自中華民國壹佰年玖月貳拾貳日起延長貳月，羈
押期間並禁止接見、通信。
    理  由
一、本件被告謝東隆前經本院認涉販賣第二級毒品罪，其犯罪嫌
    疑重大，有刑事訴訟法第101 條第1 項第2 款、第3 款情形
    ，非予羈押，顯難進行審判，於民國100 年6 月22日起執行
    羈押，並禁止接見通信，至100 年9 月21日，羈押期間即將
    屆滿。
二、經查，被告本案尚未進行審判程序，被告雖於本院準備程序
    中坦承交付第二級毒品甲基安非他命予證人林正雄、張志祥
    及林順章之事實，惟否認有何營利之行為及意圖，並辯稱：
    起訴書附表編號1 部分我是把吃剩下一小包毒品給證人林正
    雄，沒有跟他收錢；編號2 部分，我是跟證人張志祥合資購
    買；編號3 部分，我只有拿給證人林順章一次而已，是因為
    我欠他錢，所以先給他云云，是就被告所涉販賣第二級毒品
    犯行，應有傳喚證人調查之必要，於本院行審理程序之前，
    不無勾串證人之虞；又被告所涉販賣第二級毒品罪，不僅係
    最輕本刑7 年以上有期徒刑之法定重罪，且被告於本案所為
    ，涉嫌販毒次數達9 次之多，依刑法一罪一罰之現行規定，
    顯可預見被告一旦成罪，其罪刑必然甚重，以常情而言，如
    許被告交保在外，實難確保後續審判甚至執行程序之進行，
    有相當理由足認被告有逃亡之虞，應認具有刑事訴訟法第10
    1 條第1 項第2 款、第3 款之情形，原羈押原因現仍存在，
    若命被告具保、責付或限制住居等侵害較小之手段，均不足
    以確保審判程序之順利進行，仍有繼續羈押被告之必要。再
    參酌被告所涉販賣第二級毒品犯嫌，危害社會治安甚鉅，權
    衡國家刑事司法權之有效行使、社會秩序及公共利益、被告
    人身自由之私益及防禦權受限制之程度，認對被告維持羈押
    處分尚屬適當、必要，合乎比例原則，並無違司法院大法官
    釋字第665 號解釋意旨（最高法院98年度臺抗字第668 號裁
    定參照）。茲本院以如上羈押原因依然存在，認有繼續羈押
    之必要，應自100 年9 月22日起，第一次延長羈押2 月。本
    裁定已於100 年9 月15日當庭宣示，併此敘明。
三、依刑事訴訟法第108 條第1項 、第5 項，裁定如主文。
中    華    民    國  100     年    9     月    15    日
                  刑事第五庭審判長法  官  雷雯華
                                  法  官  李冠宜
                                  法  官  李郁屏
以上正本證明與原本無異。
如不服本裁定應於送達後5 日內向本院提出抗告狀。
                                  書記官  阮弘毅
中    華    民    國  100     年    9     月    15    日